# 请教陈老师，关于报表折算

提问人：gotoschool_ 时间：2020-06-18 11:33:03
请教陈老师：
实质上构成对子公司净投资的外币货币性项目，以母公司或子公司的记账本位币反映，则应在抵销长期应收款的同时，将该外币货币性项目产生的汇兑差额应转入“其他综合收益”；这个点我有个问题，为什么必须是实质上构成净投资，如果是正常的应收应付帐款，应该怎么处理？请陈老师帮我解惑下，您辛苦了，提前祝陈老师端午节快乐哈

回答人：chenyiwei
正常的往来款项（不属于净投资），其在双方各自报表中的汇兑损益仍然会体现在合并报表中。虽然内部往来的期末余额要进行合并抵销，但双方各自报表中的汇兑损益仍然存在予合并报表中。